# 与资产相关的政府补助是否可以计入经常性损益

提问人：杨 格 97 时间：2023-02-02 16:21:27
陈版主，
您好，案例如下：政府向公司提供全额的政府补助，用以建造展厅（用作公司业务的宣传推广），展厅建设完成后计入固定资产并正常折旧。公司采用全额法核算政府补助，按照对应固定资产（展厅）的剩余使用寿命均匀摊销并计入其他收益。
问题一：
根据《公开发行证券的公司信息披露解释性公告第 1 号——非经常性损益》，非经常性损益通常包括以下项目：计入当期损益的政府补助，但与公司正常经营业务密切相关，符合国家政策规定、按照一定标准定额或定量持续享受的政府补助除外。政府补助对应的展厅显然与企业经营密切相关亦符合政策规定，且随着时间的推移，企业会确认对应的其他收益，即按照一定标准持续享受，因此上述政府补助的摊销应计入经常性损益，请问这样考虑是否正确?
问题二：
如果上述政府补助不符合计入经常性损益的条件，则应计入非经常性损益，那么显然固定资产的折旧费用会计入经常性损益，而同一项资产对应的政府补助却计入了非经常性损益，这是否矛盾？

回答人：chenyiwei
1 、政府补助（即使是可在一段较长时间内释放其损益影响的）属于非经常性损益。只有“与公司正常经营业务密切相关，符合国家政策规定、按照一定标准定额或定量持续享受的政府补助”才可能例外。而本案例中与资产相关的政府补助显然不符合该条件。
2 、不矛盾。这体现了监管政策导向，即不鼓励上市公司形成对此类收益等等过大依赖，而强调应专注于主业和内生发展。